臺灣臺南地方法院行政訴訟裁定
111年度交字第203號
原      告  王澤麗  
被      告  臺南市政府交通局

代  表  人  王銘德  
上列當事人間交通裁決事件，原告不服被告民國111年5月24日南
市交裁字第78-ZEA326698號裁決，提起行政訴訟，本院裁定如下
：
    主  文
原告之訴駁回。
訴訟費用新臺幣300元由原告負擔。
    理  由
一、程序規範
　  違反道路交通管理處罰條例之違規行為人，經處罰機關依同
    條例第8條、第33條第1項第4款、第85條第1項（條文內容詳
    附錄，下同）為處罰之裁決，如不服該裁決而向管轄之地方
    法院行政訴訟庭提起撤銷裁決之撤銷訴訟，應於裁決書送達
    後之30日不變期間內起訴，道路交通管理處罰條例第87條、
    行政訴訟法第237 條之3第2項定有明文，如起訴逾期，應依
    行政訴訟法第107 條第1項第6款規定，裁定駁回其訴訟。
二、裁處起訴過程
　　本件原告因有行駛高速公路未依規定變換車道行為，違反道
    路交通管理處罰條例第33條第1項第4款規定，經被告機關以
    民國111年5月24日（日期下以「00.00.00」格式）南市交裁
    字第78-ZEA326698號裁決書裁罰（下稱系爭裁決書），該裁
    決書經付郵向原告地址（戶籍地）送達，於同日由原告本人
    簽收，有送達證書在卷可參（本院卷第46頁），原告於111.
    07.19提起本件訴訟。
三、依上開程序規定與裁處起訴過程，系爭裁決書於111.05.24
    發生送達效力，於111.06.25（星期六）起訴期間屆滿，是
    日適逢假日，順延至111.06.27（星期一）末日終止前將起
    訴狀送交本院（依行政法院訴訟當事人在途期間標準，原告
    戶籍地為臺南市新化區，應加計在途期間2日）始能認於起
    訴期間內起訴。是原告遲至111.07.19 提起本件訴訟，起訴
    顯已逾期，而有行政訴訟法第107條第1項第6款之事由，應
    裁定駁回原告之訴。
四、訴訟費用負擔：　　
　　本件為原告敗訴之判決，依行政訴訟法第98條第1項規定，
    由原告負擔訴訟費用，另依同法第237條之8第1項規定，確
    定其訴訟費用額為300元（起訴裁判費300元，已由原告繳納
    ）。
五、從而，本件原告起訴不合法，依行政訴訟法第107條第1項第
    6款、第237條之3第2項、第98條第1項前段、第237條之8第1
    項、第237條之9第1項規定，裁定如主文。
中　　華　　民　　國　　111 　年　　9 　　月　　15　　日
　　　　　　　　　行政訴訟庭  法　官　陳世旻
上為正本係照原本作成。
如不服本裁定，應於裁定送達後10日內向本院提出抗告狀（須按
他造人數附繕本），並繳納抗告費新臺幣300元。
中　　華　　民　　國　　111 　年　　9 　　月　　15　　日
　　　　　　　　　　　　　　　書記官　林怡芳　　　　
附錄：    道路交通管理處罰條例   第 8 條（民國 102 年 01 月 30 日） ．違反本條例之行為，由下列機關處罰之： 　一、第十二條至第六十八條及第九十二條第七項、第八項由公路主管機關處罰。 　二、第六十九條至第八十四條由警察機關處罰。 ．前項處罰於裁決前，應給予違規行為人陳述之機會。 ．第一項第一款之處罰，公路主管機關應設置交通裁決單位辦理；其組織規程由交通部、直轄市政府定之。 　 第 33 條（現行條文，同民國 104 年 01 月 07 日；節錄第1 項第4 款） ．汽車行駛於高速公路、快速公路或設站管制之道路，不遵使用限制、禁止、行車管制及管理事項之管制規則而有下列行為者，處汽車駕駛人新臺幣三千元以上六千元以下罰鍰： 　四、未依規定變換車道。 　　　 第 85 條（同民國 94 年 12 月 28 日；節錄第1 、4 項） ．本條例之處罰，受舉發違反道路交通管理事件之受處罰人，認為受舉發之違規行為應歸責他人者，應於舉發違反道路交通管理事件通知單應到案日期前，檢附相關證據及應歸責人相關證明文件，向處罰機關告知應歸責人，處罰機關應即另行通知應歸責人到案依法處理。逾期未依規定辦理者，仍依本條例各該違反條款規定處罰。 ．依本條例規定逕行舉發或同時併處罰其他人之案件，推定受逕行舉發人或該其他人有過失。 　 第 87 條（同民國 108 年 04 月 17 日） ．受處分人不服第八條或第三十七條第六項處罰之裁決者，應以原處分機關為被告，逕向管轄之地方法院行政訴訟庭提起訴訟；其中撤銷訴訟之提起，應於裁決書送達後三十日之不變期間內為之。　　　　　   行政訴訟法   第 107 條（民國 110 年 12 月 08 日；節錄第1 項第6 款，同民國 100 年 11 月 23 日規定） ．原告之訴，有下列各款情形之一者，行政法院應以裁定駁回之。但其情形可以補正者，審判長應先定期間命補正：   六、起訴逾越法定期限。  第 236 條（同民國 100 年 11 月 23 日） ．簡易訴訟程序除本章別有規定外，仍適用通常訴訟程序之規定。  第 237-3 條（同民國 100 年 11 月 23 日） ．交通裁決事件訴訟之提起，應以原處分機關為被告，逕向管轄之地方法院行政訴訟庭為之。 ．交通裁決事件中撤銷訴訟之提起，應於裁決書送達後三十日之不變期間內為之。 ．前項訴訟，因原處分機關未為告知或告知錯誤，致原告於裁決書送達三十日內誤向原處分機關遞送起訴狀者，視為已遵守起訴期間，原處分機關並應即將起訴狀移送管轄法院。 　 第 237-5 條（同民國 100 年 11 月 23 日；節錄第1 項第1 、2 款） ．交通裁決事件，按下列規定徵收裁判費： 　一、起訴，按件徵收新臺幣三百元。 　二、上訴，按件徵收新臺幣七百五十元。  第 237-8 條（同民國 100 年 11 月 23 日） ．行政法院為訴訟費用之裁判時，應確定其費用額。 ．前項情形，行政法院得命當事人提出費用計算書及釋明費用額之文書。 　　 第 237-9 條（同民國 100 年 11 月 23 日；節錄第1 項） ．交通裁決事件，除本章別有規定外，準用簡易訴訟程序之規定。